---
title: "Projeto Final de Perspectiva em Ciência de Dados"
output: 
  flexdashboard::flex_dashboard:
    orientation: rows
    vertical_layout: fill
    source_code: 'https://github.com/victordogo/perspds-projetofinal'
runtime: shiny
---

```{r setup, include=FALSE}

# Carregando pacotes

library(shiny)
library(flexdashboard)
library(plotly)
library(tidyverse)
library(tippy)

```

```{r data}

# Lendo dados

df <- readr::read_rds('data/ocupacao_hospitalar.rds')

df_cumsum <- readr::read_rds('data/ocupacao_hospitalar_cumsum.rds')

# Definindo o nome das variaveis

variaveis <- names(df[,3:14])

```


 {.sidebar data-width=350}
===============================================================

**Opções de Exibição:**

```{r}

# Escolhendo datas para os graficos

with_tippy(
  dateRangeInput('dias', 
          label='Selecione as datas de início e de fim desejadas:',
          start = '2021-01-01', end = '2021-12-31',
          min='2021-01-01', max='2021-12-31',
          language = 'pt-BR',format='dd-mm-yyyy',
          separator = 'até'),
  tooltip = "<span style='font-size:16px;'>O banco de dados diz respeito às ocorrências no ano de 2021.<span>",
  allowHTML=TRUE
)

# Escolhendo cidades para serem comparadas

with_tippy(
  checkboxGroupInput('cidades',
                   label = 'Selecione pelo menos uma cidade:',
                   choices=c('São Paulo', 'Belo Horizonte',
                             'Rio de Janeiro'),
                   selected = c('São Paulo', 'Belo Horizonte',
                             'Rio de Janeiro')),
  tooltip = "<span style='font-size:16px;'>As cidades foram escolhidas por serem algumas das mais atingidas pela pandemia.<span>"
)

# Escolhendo variável do eixo x

with_tippy(
  selectInput('var_y',
            label='Escolha a variável a ser comparada:',
            choices=variaveis,
            selected=variaveis[1]),
  tooltip = "<span style='font-size:16px;'>Mais informações sobre cada variável podem ser vistas na aba 'Sobre'.<span>"
)

# Escolhendo se iremos analisar dados diarios ou acumulados

with_tippy(
  radioButtons('dia_acu',
             label='Os dados serão analisados de maneira:',
             choices=c('Diária','Acumulada'),
             selected='Diária'),
  tooltip = "<span style='font-size:16px;'>Dados diários são de ocorrências apenas daquele dia; dados acumulados são de ocorrência incluindo determinado dia e todos anteriores a ele.<span>"
)


```



Análises
================================================================

Row
------------------------------------------------------------------

### Total de ocorrências no período {.value-box}

```{r}

# Numero de ocorrencias no periodo

renderValueBox({
  df |> 
    filter(data>= input$dias[1] & data <= input$dias[2],
           municipio %in% input$cidades) |> # Filtrando por selecoes
    summarise(soma=sum(get(input$var_y))) |> 
    summarise(soma=sum(soma)) |> 
    as.double() |> 
    valueBox(
      icon='fa-area-chart',
      color='primary'
    )
})

```

### Cidade com mais ocorrências no período {.value-box}

```{r}

# Cidades com mais ocorrencias no periodo

renderValueBox({
  df_cumsum |> 
    filter(data>= input$dias[1] & data <= input$dias[2]) |> # Filtrando por selecoes
    tail(3) |> 
    arrange(desc(get(input$var_y))) |> 
    head(1) |> 
    select(municipio) |> 
    as.character() |> 
    valueBox(
      icon='fa-map-pin',
      color='primary'
    )
})

```

Row {data-width=250}
-------------------------------------------------------------------

### Comparação entre números absolutos da variável escolhida

```{r}

# Grafico de comparacao da variavel escolhida

renderPlotly({
  
  dados <- NULL
  
  # Definindo se analisaremos dados acumulados ou nao
  
  if(input$dia_acu=='Acumulada'){
    dados <- df_cumsum
  } else {
    dados <- df
  }
  
  # Criando grafico com base em inputs do shiny
  
  graph_1 <- dados |> 
  filter(data>= input$dias[1] & data <= input$dias[2],
         municipio %in% input$cidades) |>
  ggplot()+
  aes(x=data,y=get(input$var_y))+
  geom_line(aes(color=municipio))+
  theme_minimal()+
  labs(y=input$var_y)
  
  # Exibindo grafico
  
  ggplotly(graph_1)
  
})

```


Sobre
================================================================

**Descrição do Banco de Dados:**

Registro de Ocupação Hospitalar da COVID-19 no ano de 2021 nas cidades de Belo Horizonte, Rio de Janeiro e São Paulo. Os dados são referentes a internações de casos suspeitos, confirmados, bem como óbitos e outras variáveis. O dataset original do datasus encontra-se [aqui](https://opendatasus.saude.gov.br/dataset/registro-de-ocupacao-hospitalar-covid-19) e o código utilizado para tratamento dos dados encontra-se [aqui](https://github.com/victordogo/perspds-projetofinal/blob/master/data-raw/ocupacao_hospitalar.R).

As variáveis disponíveis são:

* ocupacaoSuspeitoCli: atendimentos de pacientes com suspeita de COVID-19 no setor clínico;
* ocupacaoSuspeitoUti: atendimentos de pacientes com suspeita de COVID-19 no setor de UTI;
* ocupacaoConfirmadoCli: atendimentos de pacientes com diagnóstico confirmado de COVID-19 no setor clínico;
* ocupacaoConfirmadoUti: atendimentos de pacientes com diagnóstico confirmado de COVID-19 no setor de UTI;
* ocupacaoCovidUti: atendimentos de pacientes com diagnóstico e sintomas confirmados de COVID-19 no setor de UTI;
* ocupacaoCovidCli: atendimentos de pacientes com diagnóstico e sintomas confirmados de COVID-19 no setor de clínico;
* ocupacaoHospitalarUti: internações de pacientes com sintomas graves de COVID-19 no setor de UTI;
* ocupacaoHospitalarCli: internações de pacientes com sintomas graves de COVID-19 no setor de clínico;
* saidaSuspeitaObitos: número de pacientes que faleceram no hospital mas que possuíam apenas suspeita de COVID-19;
* saidaSuspeitaAltas: número de pacientes que receberam alta do hospital mas que possuíam apenas suspeita de COVID-19;
* saidaConfirmadaObitos: número de pacientes com diagnóstico confirmado de COVID-19 que faleceram no hospital;
* saidaConfirmadaAltas: número de pacientes com diagnóstico confirmado de COVID-19 que receberam alta do hospital.


**Perguntas de Interesse:**

* Qual das cidades possuiu maior número de internações por suspeita de COVID-19 em dado período?
* Qual das cidades possui maior número de internações por diagnóstico confirmado de COVID-19 em dado período?
* Qual das cidades possui maior número de altas de pacientes em dado período?
* Qual das cidades possui maior número de óbitos de pacientes em decorrência confirmada (ou não) da COVID-19 no hospital em dado período?


**Repositório do dashboard shiny no GitHub:** [victordogo/perspds-projetofinal](https://github.com/victordogo/perspds-projetofinal)


**Grupo:**

* Thais Cristina Cardozo de Souza, RA: 770656;
* Samuel Tremea, RA: 632090;
* Victor Alves Dogo Martins, RA: 744878.
